【裁判字號】    97,訴,93
【裁判日期】    970222
【裁判案由】    偽造文書等
【裁判全文】
臺灣臺中地方法院刑事判決                97年度訴字第93號
公  訴  人  臺灣臺中地方法院檢察署檢察官
被      告  己○○
                    現另案於臺灣臺中監獄
上列被告因偽造文書等案件，經檢察官提起公訴（96年度偵字第
27169 號），被告於準備程序中就被訴事實為有罪之陳述，受命
法官於聽取當事人之意見後，由本院合議庭裁定由受命法官獨任
以簡式審判程序判決如下：
    主    文
己○○犯如附表所示之罪，各處如附表所示之刑。應執行有期徒
刑壹年肆月。鐵製剪刀壹支、96年8月15日「廣順舊貨資源回收
公司買入登記簿」上偽造之「庚○○」署押壹枚，均沒收。
    犯罪事實
一、己○○前於民國94年間，因竊盜案件，經本院以94年度易字
    第2038號判處有期徒刑2年確定；又於95年間，因詐欺案件
    ，經本院以95年度易字第3906號判處有期徒刑4月確定，經
    合併定應執行刑為2年2月確定，於96年5月29日縮短刑期假
    釋出監，所餘刑期付保護管束（未構成累犯）。詎其猶不知
    悔改，於假釋期間，意圖為自己不法所有，分別為下列竊盜
    行為：
  (一)96年6月28日上午11時許，在其工作之臺中縣后里鄉○○○
    段449之6地號土地農園內，徒手竊取甲○○所有之不鏽鋼鐵
    窗1扇、不鏽鋼農藥噴霧器1具、灰色馬達1顆。得手後，出
    售予由不知情之高雙林所經營，位在臺中縣后里鄉○○路
    772號之「雙盛企業社」，得款新台幣（下同）1288元。
  (二)96年8月5日上午10時許，至丙○○經營坐落臺中縣外埔鄉○○段14地號土地之果園工寮，見地上有農藥噴霧器1具，竟
    其所有、持客觀上可供兇器使用之鐵製剪刀1支，剪斷上開
    農業噴霧器之電源及皮帶，竊取上開農藥噴霧器，得手後於
    同日出售予不知情之張國芳經營之「昇葆資源回收場」，得
    款516元。
  (三)96年8月10日上午11時58分許，見位在臺中縣后里鄉○村路3
    2號，由丁○○所有之倉庫，無人看守，乃徒手竊取圓形鐵
    塊2袋，得手後隨即騎乘車號BZN-556號機車，載至李啟崇所
    經營，位在臺中縣后里鄉○里路45巷36之5號之「廣順資源
    回收場」出售，得款450元。
  (四)96年8月15日15時許，至臺中縣后里鄉○○路40號之乙○○
    住處，徒手竊取乙○○所有之白鐵熱水器1具得手。
二、己○○於96年8月15日15時，竊得乙○○所有之白鐵熱水器1
    具後，騎乘車號BZN-556號機車，至上開「廣順資源回收場
    」意圖銷贓，為免遭警追查，竟基於行使偽造私文書之犯意
    ，於同日15時50分許，在「廣順資源回收場買入登記簿」上
    ，冒用其兄「庚○○」之名義，在「買入登記簿」出賣人姓
    名欄偽造「庚○○」之署押1枚後，持向「廣順資源回收場
    」負責人李啟崇之妻行使，表示係「庚○○」出售上開贓物
    之意思，足生損害於庚○○及「廣順資源回收場」確認舊貨
    出售人之正確性。
三、嗣經員警過濾丁○○失竊倉庫前路口之監視器畫面，發現嫌
    疑人騎乘之機車車號為BZN-556號，因而於96年8月15日17時
    許，在台中縣后里鄉○○路56-6號前查獲己○○，己○○到
    案後，在其96年6月28日竊取甲○○所有財物之犯行被發覺
    前（即(一)部分），主動向偵辦員警張景揮供出此部分犯行，
    而自首接受裁判。員警另依據資源回收業買入登記簿資料，
    循線查出己○○另涉及96年8月5日丙○○遭竊（即(二)）及96
    年8月15日乙○○遭竊（即(四)），暨己○○冒用其兄名義填
    寫買入登記簿之行使偽造私文書部分犯行。
四、案經台中縣警察局大甲分局報請台灣台中地方法院檢察署檢
    察官偵查起訴。
    理    由
一、上揭犯罪事實，業據被告己○○於警詢、偵查中及本院審理
    時均坦承不諱，核與被害人甲○○、丙○○、丁○○、乙○○於警詢中指訴之失竊情節相符，並與證人李啟崇（即「廣
    順資源回收場」負責人）、庚○○（即被告之兄）、高雙林
    （即「雙盛資源回收場」負責人）、張國芳（即「昇葆資源
    回收場」負責人）於警詢及偵訊（指證人李啟崇）中之證詞
    相符，且有贓物認領保管單2紙、被告簽立之償還書1份、監
    視器翻拍照片4張、「廣順資源回收場」舊貨買入登記簿2紙
    、「雙盛企業社」舊貨買入登記簿1張、「昇葆資源回收場
    」舊貨買入登記簿1紙、員警張景揮之職務報告1份等在卷可
    佐，足見被告之自白與事實相符，自堪採信。本件事證明確
    ，被告犯行堪以認定。
二、按被告持以竊取丙○○所有之農藥噴霧器1具之鐵製剪刀1支
    ，長約32公分，業據被告於警詢中供述明確，並指出相同款
    式之鐵製剪刀供警拍照，客觀上足對人之生命、身體、安全
    構成威脅，自屬具有危險性之兇器。是核被告就犯罪事實一
    (一)、(三)、(四)所為，係犯刑法第320條第1項之普通竊盜罪；其
    就犯罪事實一(二)所為，係犯刑法第321條第1項第3款之攜帶
    兇器竊盜罪；其就犯罪事實二所為，係犯刑法第216條、第2
    10條之行使偽造私文書罪。起訴書雖漏列刑法第216條行使
    偽造私文書罪之法條，惟此部分犯罪事實業於起訴書犯罪事
    實欄記載，並經公訴檢察官當庭補充，併予敘明。被告在上
    開竊取甲○○財物之犯行（即犯罪事實一(一)）未經發覺前，
    主動向警方自首而接受裁判，本院衡量其自首犯罪，顯有悛
    悔之意，且減少司法資源之浪費，爰就此部分依刑法第62條
    前段規定減輕其刑。被告所犯上開4次竊盜犯行及1次行使偽
    造私文書犯行，犯意各別，罪名不同，應予分論併罰。爰審
    酌被告已有竊盜前科、素行非佳、正值年輕力壯之際，不思
    以一己之力，循正當方式獲取錢財，各次犯罪所生損害雖屬
    輕微，然短時間內所犯竊盜件數多達4件，影響社會治安非
    輕，惟念及其犯後坦承犯行等一切情狀，分別量處如主文所
    示之刑，並定其應執行之刑。被告持以竊取被害人丙○○財
    物用之鐵製剪刀1支，係其所有供犯罪所用之物，業據被告
    供明在卷，雖未扣案，然無證據顯示業已滅失，爰依刑法第
    38條第1項第2款規定宣告沒收。又，96年8月15日「廣順舊
    貨資源回收公司買入登記簿」
    上偽造之「庚○○」署押1枚，應依刑法第219條之規定，宣
    告沒收。
據上論斷，依刑事訴訟法第273條之1第1項、第299條第1項前段
，刑法第320條第1項、第321條第1項第3款、第210條、第216條
、第62條前段、第219條、第51條第5款、第38條第1項第2款，刑
法施行法第1條之1，判決如主文。
本案經檢察官戊○○到庭執行職務。
中    華    民    國    97    年    2     月    22    日
                        台灣台中地方法院刑事第二庭
                                法  官  陳姵君
上正本證明與原本無異。
如不服本判決，應於收受送達後10日內向本院提出上訴書狀（應
敘述具體理由並附繕本）。
上訴書狀如未敘述理由，應於上訴期間屆滿後20日內補提理由書
於本院。
                                書記官  莊金屏
中    華    民    國    97    年    2     月    22    日
附表：
┌──┬───────┬─────────┬──────┬──────┬────────┐
│編號│犯  行        │罪     名         │所犯法條    │宣告刑      │應沒收之物      │
├──┼───────┼─────────┼──────┼──────┼────────┤
│ １ │犯罪事實欄一(一)│竊盜              │刑法第320條 │有期徒刑參月│無              │
│    │部分          │                  │第1項普通竊 │            │                │
│    │              │                  │盜罪        │            │                │
├──┼───────┼─────────┼──────┼──────┼────────┤
│ ２ │犯罪事實欄一(二)│攜帶兇器竊盜      │刑法第321條 │有期徒刑柒月│鐵製剪刀壹支    │
│    │部分          │                  │第1項第3款加│            │                │
│    │              │                  │重竊盜罪    │            │                │
├──┼───────┼─────────┼──────┼──────┼────────┤
│ ３ │犯罪事實欄一(三)│竊盜              │刑法第320條 │有期徒刑肆月│無              │
│    │部分          │                  │第1項普通竊 │            │                │
│    │              │                  │盜罪        │            │                │
├──┼───────┼─────────┼──────┼──────┼────────┤
│ ４ │犯罪事實欄一(四)│竊盜              │刑法第320條 │有期徒刑肆月│無              │
│    │部分          │                  │第1項普通竊 │            │                │
│    │              │                  │盜罪        │            │                │
├──┼───────┼─────────┼──────┼──────┼────────┤
│ ５ │犯罪事實欄二  │行使偽造私文書，足│刑法第210條 │有期徒刑肆月│96年8月15日「廣 │
│    │部分          │以生損害於他人    │、第216條行 │            │順舊貨資源回收公│
│    │              │                  │使偽造私文書│            │司買入登記簿」上│
│    │              │                  │            │            │偽造之「庚○○」│
│    │              │                  │            │            │署押壹枚        │
└──┴───────┴─────────┴──────┴──────┴────────┘
【附錄本案論罪科刑法條】
中華民國刑法第320條
意圖為自己或第三人不法之所有，而竊取他人之動產者，為竊盜
罪，處5年以下有期徒刑、拘役或5百元以下罰金。
中華民國刑法第321條
犯竊盜罪而有左列情形之一者，處六月以上、五年以下有期徒刑
：
三  攜帶兇器而犯之者。
中華民國刑法第210條
偽造、變造私文書，足以生損害於公眾或他人者，處5年以下有
期徒刑。


司法院資訊處製作；財團法人民間司法改革基金會備份。
